Victor Trani

DESENVOLVEDOR WEB - FRONT END

Q Itaguaí, Rio de Janeiro

(21)987638760

Perfil

Olá, Recrutador(a).

Sempre fui apaixonado por tecnologia e atualmente venho me dedicando a aprofundar meus conhecimentos em aplicações voltadas para o front-end, usando HTML, CSS e JavaScript. Estou me especializando nesta área através do uso de frameworks e bibliotecas como o VueJS e o NuxtJS, com o objetivo de aumentar a performance das minhas aplicações. Além disso, tive contato com pré-processadores, como o SASS/SCSS, Taiwild e Bootstrap. Também tenho experiência no versionamento de código utilizando Git/GitHub e Gitflow. Durante minhas experiências profissionais, adquiri habilidades como trabalho em equipe, proatividade, tomada de decisões e comprometimento com prazos.

Experiência profissional

Analista de BackOficce I, Caf.io

Novembro 2022 — Presente

Estagiário de BackOffice, CAF- Combate a Fraude

Junho 2022 — Outubro 2022

Auxiliar Administrativo, Verzani & Sandrini

Outubro 2020 — Maio 2022

Auxiliar Administrativo, META, Rio de Janeiro - RJ

Novembro 2018 — Novembro 2020

Estagiário de Informática, ETERJ

Setembro 2014 — Janeiro 2015

Formação

Tecnólogo, Análise e Desenvolvimento de Sistemas, UNIASSELVI

Janeiro 2021 — Dezembro 2023

Informática, ETERJ - Escola Técnica do Rio de Janeiro, Ensino Técnico

Ianeiro 2011 — Dezembro 2013

Cursos

Especialização Inglês, Voltado para negócios., Fluency Academy

Vue Complete Guide, Udemy

Projetos ágeis com SCRUM, DIO

Introdução ao Vue.Js, DIO

Dados pessoais

Data de nascimento 22/07/1996

Links

Linkedin

Github

Tecnologias

HTML

CSS

Javascript

SASS/SCSS

Bootstrap

Tailwind

Git/Github

Gitflow

VueJs

NuxtJs

Firebase

React

SCRUM

Idiomas

Português

Inglês

Francês
